【裁判字號】    98,交聲,4577
【裁判日期】    990430
【裁判案由】    交管條例聲異
【裁判全文】
臺灣板橋地方法院刑事裁定            98年度交聲字第4577號
原處分機關  交通部公路總局臺北區監理所監理站
異  議  人
即受處分人  甲○○
上列異議人即受處分人因違反道路交通管理處罰條例案件，對於
交通部公路總局臺北區監理所板橋監理站98年11月23日所為之裁
決處分（裁決字號：板監裁字第裁41-C00000000號），聲明異議
，本院裁定如下：
    主  文
異議駁回。
    理  由
一、異議人即受處分人甲○○於民國98年7 月22日上午12時10分
    許，騎乘車牌號碼CU7-815 號重型機車，行經臺北縣中和市
    ○○路○ 段與廟美街口，因與騎乘車牌號碼N58-616 號重型
    機車之林丞劭發生擦撞，而有「支線道車不讓幹線道車先行
    」之違規，經臺北縣政府警察局交通警察大隊交安組逕行舉
    發，並依道路交通管理處罰條例第45條第9 款之規定，製發
    北縣警交字第C00000000 號舉發違反道路交通管理事件通知
    單（下稱舉發通知單），前開舉發通知單於98年10月1 日掛
    號郵寄至異議人位於臺北縣永和市○○街45巷31弄17之1 號
    住所，因未會晤本人，而由具有識別能力之同居人即異議人
    之父戴幸二簽收，已合法送達予異議人，異議人於應到案日
    期前之98年10月14日提出申述，原處分機關以異議人違規事
    實明確，依道路交通管理處罰條例第45條第9 款之規定，於
    98 年11 月23日以板監裁字第裁41-C00000000號裁決書，裁
    處異議人罰鍰新臺幣（下同）600 元，並記違規點數1 點。
    前開裁決書於98年11月24日掛號郵寄至異議人位於臺北縣中
    和市○○街21號5 樓居所，由異議人親自簽收，有前述舉發
    通知單、裁決書暨送達證書在卷足稽。
二、聲明異議意旨如附件。
三、按汽車行駛至交岔路口，其行進、轉彎，應遵守燈光號誌或
    交通指揮人員之指揮，遇有交通指揮人員指揮與燈光號誌並
    用時，以交通指揮人員之指揮為準；特種閃光號誌各燈號顯
    示之意義如左：一、閃光黃燈表示「警告」，車輛應減速接
    近，注意安全，小心通過。二、閃光紅燈表示「停車再開」
    ，車輛應減速接近，先停止於交岔路口前，讓幹道車優先通
    行後認為安全時，方得續行；特種閃光號誌設於交岔路口者
    ，其設置方式與行車管制號誌同。幹道應設置閃光黃燈，支
    道應設置閃光紅燈。設於肇事路段中者，宜於將近之處設置
    閃光黃燈。道路交通安全規則第102 條第1 項第1 款、道路
    交通標誌標線號誌設置規則第211 條第1 項第1 、2 款、第
    224 條第1 項第3 款分別定有明文。又汽車駕駛人，爭道行
    駛支線道車不讓幹線道車先行，處新臺幣600 元以上1,800
    元以下罰鍰；汽車駕駛人有第45條情形者，除依原條款處罰
    鍰外，並予記違規點數1 點，道路交通管理處罰條例第45條
    第9 款、第63條第1 項第1 款亦規定甚明。
四、經查：本件異議人於98年7 月22日上午12時10分許，騎乘車
    牌號碼CU7-815 號重型機車，行駛在臺北縣中和市○○路往
    廟美街方向，於行經臺北縣中和市○○路○ 段與廟美街口時
    ，與騎乘車牌號碼N58-616 號重型機車行駛在臺北縣中和市
    ○○路○ 段往永和方向之林丞劭發生擦撞，且永和路往廟美
    街方向號誌為閃光紅燈，中山路2 段往永和方向號誌為閃光
    黃燈一情，為異議人所不爭，且有道路交通事故現場圖1 份
    在卷可稽，異議人於本件事故發生前確係在支線道上行駛，
    而騎乘車牌號碼N58-616 號重型機車之林丞劭則係在幹線道
    上行駛無誤，則依前揭規定，本件異議人行至上開路口時，
    自應遵循閃光紅燈號誌之指示「停車再開」，車輛應減速接
    近，先停止於交岔路口前讓幹道車優先通行後認為安全時，
    方得續行。而林丞劭所騎乘行駛在幹線道上之車牌號碼N58-
    616 號重型機車絕無可能憑空出現，其於事發前必然行駛於
    途，果異議人於行經上開路口前確有依規定停車查看，絕無
    可能無法發覺該行駛於幹線道之機車，則異議人自應禮讓行
    駛在幹線道之機車先行，然異議人於警詢中竟稱：伊直到被
    撞才知道發生車禍等語（見98年7 月27日警詢筆錄），顯見
    異議人並未停車查看，其確有違規之舉甚明。而異議人行駛
    至前開路口時，本即應停車查看，禮讓行駛在幹線道之車輛
    先行，至行駛在幹線道車輛車速如何，並無卸其前開違規之
    舉，異議人辯稱幹線道車輛車速過快云云，要與其違規行為
    無涉，其前開所辯，要無可採。綜上，異議人前開違規事實
    ，堪以認定。
五、綜上所述，原裁決機關以異議人有前揭違規事實，依道路交
    通管理處罰條例第45條第9 款、第63條第1 項第1 款，裁處
    罰鍰600 元，並記違規點數1 點，核無違誤。本件受處分人
    之異議為無理由，自應將其異議駁回。
六、據上論斷，應依道路交通管理處罰條例第87條第2 項、道路
    交通案件處理辦法第19條，裁定如主文。
中    華    民    國    99    年    4     月    30    日
                        交通法庭法  官  何燕蓉
如不服本裁定，應於裁定送達後五日內敘明抗告理由，向本院提
出抗告狀。
上列正本證明與原本無異。
                                書記官  王元佑
中    華    民    國    99    年    4     月    30    日

司法院資訊處製作；財團法人民間司法改革基金會備份。
